【裁判字號】    97,毒抗,140
【裁判日期】    970325
【裁判案由】    毒品危害防制條例
【裁判全文】
臺灣高等法院刑事裁定                97年度毒抗字第140 號
抗  告  人
即  被  告  甲○○
上列抗告人即被告因違反毒品危害防制條例案件，不服臺灣臺北
地方法院97年度毒聲字第157號，中華民國97年2月29日所為應送
勒戒處所觀察、勒戒之裁定，提起抗告，本院裁定如下：
    主  文
抗告駁回。
    理  由
一、聲請意旨略以：被告甲○○於民國（下同）96年11月14日起
    至同月17日止，接續施用第二級毒品大麻，嗣為警於同月19
    日22時30分許，在臺北市松山區○○○路○段250巷9之3號6
    樓頂樓加蓋處查獲之事實，業經被告自白不諱，復有扣案之
    第二級毒品大麻3包（合計淨重7.62 公克，檢察官聲請書誤
    載為7.76公克，應予更正）、臺灣尖端先進生技醫藥股份有
    限公司濫用藥物檢驗報告1 紙附卷可稽，爰依毒品危害防制
    條例第20條第1項及觀察勒戒處分執行條例第3條第1項、第2
    項之規定，聲請裁定令入勒戒處所施以觀察、勒戒等語。
二、原裁定意旨略以：被告甲○○於警、偵訊中均坦承施用第二
    級毒品大麻，其為警查獲後所採之尿液，經送臺灣尖端先進
    生技醫藥股份有限公司以「酵素免疫分析法」及「氣相層析
    質譜儀」檢驗結果，確呈第二級毒品大麻陽性反應，有該公
    司96年12月7 日出具之濫用藥物檢驗報告在卷可稽（偵查卷
    第42頁），且扣案之大麻3 包，經法務部調查局以化學呈色
    法、氣相層析質譜儀分析法鑑定結果，均含第二級毒品大麻
    成分，亦有法務部調查局96年12月11日調科壹字第09623081
    970號鑑定書1紙在卷可資佐證，是被告施用第二級毒品之犯
    行明確，本件聲請洵屬有據，爰依觀察勒戒處分執行條例第
    3條第1項、毒品危害防制條例第20條第1 項，裁定被告應送
    勒戒處所觀察、勒戒等語。
三、被告抗告意旨略以：其對於施用大麻並無成癮，且其為家中
    獨子，家中尚有年邁父母，父親又因中風行動不便，需要其
    照顧，為此提起抗告，求予撤銷原裁定，更為適當之裁定云
    云。
四、惟查，犯毒品危害防制條例第10條之罪者，檢察官應聲請法
    院裁定，令被告入勒戒處所觀察、勒戒，其期間不得逾2 月
    ，毒品危害防制條例第20條第1 項定有明文。又觀察、勒戒
    除針對受處分人施用毒品之惡習予以矯治外，同時亦有預防
    其將來繼續施用毒品之目的，抗告人既有前揭接續施用毒品
    之行為，顯有予以矯治並預防其將來繼續施用之必要性，自
    應令入勒戒處分施以觀察、勒戒，抗告人空言辯稱其非施用
    毒品成癮者，而請求以其他處分代替觀察、勒戒云云，洵非
    可採。再者，觀察、勒戒既屬用以矯治、預防受處分人反社
    會性格，而具社會保安功能之保安處分，當無因受處分人之
    個人或家庭因素而免予執行之理，抗告人所稱其為家中獨子
    ，家中尚有年邁父母，父親又因中風行動不便，需要其照顧
    ，盼本院能更為適當之裁定云云，自無可採。
五、綜上，原法院裁定抗告人應送勒戒處所施以觀察、勒戒，核
    無不合。抗告人執上揭之詞，指摘原裁定不當，為無理由，
    應予駁回。
六、據上論斷，應依刑事訴訟法第412 條，裁定如主文。
中    華    民    國    97    年    3     月    25    日
                  刑事第九庭審判長法  官  陳貽男
                                  法  官  許宗和
                                  法  官  周盈文
以上正本證明與原本無異。
不得再抗告。
                                  書記官  余姿慧
中    華    民    國    97    年    3     月    25    日


司法院資訊處製作；財團法人民間司法改革基金會備份。
